【裁判字號】    99,訴,733
【裁判日期】    991231
【裁判案由】    違反毒品危害防制條例
【裁判全文】
臺灣嘉義地方法院刑事判決               99年度訴字第733號
公  訴  人  臺灣嘉義地方法院檢察署檢察官
被      告  羅成麟
上列被告因違反毒品危害防制條例案件，經檢察官提起公訴（99
年度毒偵字第1007、1039、5485號），被告於準備程序中就被訴
事實為有罪之陳述，經本院合議庭裁定由受命法官改依簡式審判
程序審理，判決如下：
    主  文
羅成麟施用第一級毒品，處有期徒刑捌月；扣案第一級毒品海洛
因拾陸包（驗餘合計淨重肆點參玖公克）沒收銷燬，扣案之磅秤
壹個、夾鏈袋柒拾個均沒收；又施用第二級毒品，處有期徒刑參
月，扣案第二級毒品甲基安非他命伍包（驗餘合計淨重壹點肆捌
貳伍公克）沒收銷燬，扣案之玻璃吸食器參支均沒收；又施用第
一級毒品，處有期徒刑拾月，扣案第一級毒品海洛因壹包（驗餘
淨重零點捌伍公克）沒收銷燬。應執行有期徒刑壹年壹月，扣案
第一級毒品海洛因拾柒包（驗餘淨重合計伍點貳肆公克）、甲基
安非他命伍包（驗餘合計淨重壹點肆捌貳伍公克）均沒收銷燬之
，扣案之磅秤壹個、夾鏈袋柒拾個、玻璃吸食器參支均沒收。
    犯 罪 事 實
一、羅成麟前因施用毒品案件，經送觀察、勒戒後，認無繼續施
    用毒品之傾向，由臺灣桃園地方法院檢察署檢察官於民國（
    下同）97年12月17日，以97年度毒偵字第3739號不起訴處分
    確定，嗣於5年內，明知海洛因及甲基安非他命為毒品危害
    防治條例列管之第一級及第二級毒品，不得施用，仍基於施
    用第一級毒品海洛因及第二級毒品甲基安非他命之犯意，於
 (一) 99年7月5日下午6時許，在嘉義市○區○○街17號213室2樓
    租屋處內，先將海洛因摻入香菸之菸草內吸食，後再將甲基
    安非他命置入玻璃球內以火燒烤吸食蒸發之氣體。嗣於同年
    7月5日下午7時許，在嘉義市○區○○街17號前為警盤查，
    經其同意而前往其上址租屋處執行搜索，當場查扣海洛因16
    包（驗餘淨重4.39公克）、甲基安非他命5包（驗餘淨重1.4
    825公克）、磅秤1個、夾鏈袋70個、玻璃吸食器3支等物，
    並經羅成麟同意採尿送驗後，結果嗎啡類與甲基安非他命類
    均呈陽性反應。
 (二) 於99年7月6日下午6時許，在嘉義市東區荖藤里4鄰後厝仔10
    號之2住處內，將海洛因及安非他命同時摻入香菸菸草內吸
    食1次。嗣於同年7月8日晚上9時25分許，為警在嘉義市○○
    路155號前臨檢盤查，經其同意搜索後，當場自其騎乘之車
    牌號碼251－HAW號重型機車置物箱內扣得海洛因1包（驗餘
    淨重0.85公克），並經其同意採尿送驗後，結果嗎啡類與甲
    基安非他命類均呈陽性反應。
二、案經嘉義市政府警察局第二分局報告臺灣嘉義地方法院檢察
    署檢察官偵查起訴。
    理  由
一、本件被告所涉犯者為毒品危害防制條例第10條第1項及第2項
    之罪，非死刑、無期徒刑、最輕本刑為3 年以上有期徒刑之
    罪或高等法院管轄第一審案件。本院行準備程序時，被告就
    被訴事實為有罪之陳述，經告知簡式審判程序之旨，並聽取
    檢察官及被告之意見後，本院爰依刑事訴訟法第273條之1第
    1項裁定由受命法官獨任進行簡式審判程序。故本件簡式審
    判程序之證據調查，依刑事訴訟法第273條之2之規定，不受
    同法第159條第1項、第161條之2、第161條之3、第163條之1
    及第164條至第170條規定之限制，合先敘明。
二、上開犯罪事實，業據被告於警詢、偵訊及本院準備程序、審
    理中坦承不諱，且經將被告為警查獲時採集所得之尿液送請
    鑑定結果，確有呈現甲基安非他命、嗎啡、可待因陽性反應
    ，有長榮大學濫用藥物尿液檢驗報告2紙（檢體編號：2K99
    0702、2E990702）及嘉義市警察局第二分局尿液代號與真實
    姓名對照表2 件可憑，而本件扣案之疑似海洛因白色粉末17
    包與疑似安非他命之透明結晶物5包，經送驗鑑定結果確含
    海洛因成分（驗餘合計淨重5.24公克），及確含甲基安非他
    命成分（驗餘合計淨重1.4825公克），亦有法務部調查局濫
    用藥物實驗室99年7月15日調科壹字第09923016130號、99年
    7月30日調科壹字第09923017070號鑑定書共2件、行政院衛
    生署草屯療養院草療鑑字第0990700106號鑑定書、嘉義市政
    府警察局第二分局搜索票、搜索扣押筆錄、扣押物品目錄表
    各2件、嘉義市政府警察局第二分局查獲涉嫌毒品危害防制
    條例毒品初步鑑驗報告單3件、99年7月5日搜索現場照片2張
    及扣案毒品初步鑑驗反應照片3張、99年7月8日扣案毒品照
    片4張在卷可稽，此均足資擔保被告於本院審理時所為之上
    開任意性自白確與事實相符，應堪採信。本件被告罪證明確
    ，其犯行足堪認定。
三、查被告前因施用毒品案件，經送觀察、勒戒後，認無繼續施
    用毒品之傾向，由臺灣桃園地方法院檢察署檢察官於97年12
    月17日以97年度毒偵字第3739號不起訴處分確定，並經臺灣
    桃園地方法院97年8月29日以97年度毒聲字第1023號裁定送
    觀察、勒戒，此有臺灣高等法院被告前案紀錄表可佐，復於
    上開觀察、勒戒執行完畢釋放後5年內再犯本件施用毒品之
    犯行，依毒品危害防制條例第23條第2項規定，應依法逕行
    追訴處罰。
四、按海洛因與安非他命分別為毒品危害防制條例第2條第2項第
    1 款及第2款所定之第一級及第二級毒品，故核被告上開所
    為，係犯毒品危害防制條例第10條第1項之施用第一級毒品
    罪2 罪與犯同條例第10條第2項之施用第二級毒品罪1罪。被
    告持有第一級、第二級毒品以施用，其持有之低度行為，應
    為施用之高度行為所吸收，不另論罪。又犯罪事實一、(二)部
    分被告係將第一級毒品海洛因及第二級毒品甲基安非他命混
    合後同時施用，係以一施用行為，同時觸犯毒品危害防制條
    例第10條第1項、第2項之罪，為想像競合犯，應依刑法第55
    條之規定，從一重之毒品危害防制條例第10條第1項之施用
    第一級毒品罪處斷，公訴人起訴意旨認為被告係分別施用，
    應予分論併罰，容有誤解。本件被告所犯上開3罪間，其犯
    意個別，行為互異，應予分論併罰。審酌被告曾因施用毒品
    而受觀察、勒戒、強制戒治後，猶未知警惕而再犯本案，足
    見其未徹底戒除施用毒品之惡習，惟念及施用毒品本質上係
    戕害自身健康之行為，尚未嚴重破壞社會秩序或侵害他人權
    益，且被告坦承犯行、犯後態度尚可暨其自述：國中肄業，
    未婚，家中有1個小孩及父母親，之前從事台電外包工作，
    日薪約新台幣1,800元等一切情狀，分別量處如主文所示之
    刑，並定其所應執行之刑。
五、扣案之疑似海洛因白色粉末17包與疑似安非他命之透明結晶
    物5 包，經送驗鑑定結果確含海洛因成分（驗餘淨重合計5.
    24公克），及確含甲基安非他命成分（驗餘淨重合計1.4825
    公克），有法務部調查局濫用藥物實驗室鑑定書2 件、行政
    院衛生署草屯療養院鑑定書1 在卷可稽，均屬違禁物，自應
    依毒品危害防制條例第18條第1項前段規定，沒收銷燬之。
    至本件扣案之磅秤壹個、夾鏈袋70個、玻璃吸食器3支，均
    係被告所有且供其施用毒品所用之物，業據其坦承在卷（見
    嘉市警二偵字第0990004267號卷第3頁），爰依刑法第38條
    第1項第2款規定，宣告沒收之（最高法院91年度臺上字第
    4076號、第4416號判決參照）。
據上論斷，應依刑事訴訟法第273條之1第1項、第299條第1項前
段，毒品危害防制條例第10條第1項、第2項、第18條第1項前段
，刑法第11條、第51條第5款、第55條、第38條第1項第2款，判
決如主文。
本案經檢察官曹合一到庭執行職務
中    華    民    國    99    年    12    月    31    日
                  刑事第二庭    法  官  黃明展
以上正本證明與原本無異。
如不服本判決應於收受判決後10日內向本院提出上訴書狀，並應
敘述具體理由；其未敘述上訴理由者，應於上訴期間屆滿後20日
內向本院補提理由書（均須按他造當事人之人數附繕本）「切勿
逕送上級法院」。
中    華    民    國    99    年    12    月    31    日
                                書記官  張宇安
附錄本案論罪科刑法條全文：
毒品危害防制條例第10條
施用第一級毒品者，處 6 月以上 5 年以下有期徒刑。
施用第二級毒品者，處 3 年以下有期徒刑。

司法院資訊處製作；財團法人民間司法改革基金會備份。
